【裁判字號】    94,上易,330
【裁判日期】    950104
【裁判案由】    損害賠償
【裁判全文】
臺灣高等法院臺中分院民事判決  94年度上易字第330號
上  訴  人    乙○○
訴訟代理人    陳益軒律師
複  代理人    劉思顯律師
被  上訴人    國璽建設股份有限公司
兼法定代理人  丁○○
前列二人共同
訴訟代理人    涂朝興律師
上列當事人間請求損害賠償事件，上訴人對於民國94年7月5日臺
灣臺中地方法院93年度訴字第1653號第一審判決提起上訴，本院
於94年12月22日言詞辯論終結，判決如下：
    主  文
原判決關於駁回後開第二項部分及該部分假執行，暨訴訟費用之
裁判廢棄。
被上訴人國璽建設股份有限公司應給付上訴人新台幣壹佰貳拾玖
萬柒仟陸佰陸拾捌元，及自民國93年8月13日起至清償日止，按
週年利率百分之5計算之利息。
其餘上訴駁回。
第一審關於廢棄部分（減縮部分除外）及第二審訴訟費用由被上
訴人國璽建設股份有限公司負擔。
    事實及理由
一、上訴人起訴主張：伊於92年3月14日與被上訴人國璽建設股
    份有限公司（下稱國璽公司）簽訂房屋預定買賣契約書（下
    稱系爭契約書），向其購買所投資興建坐落台中市○○區○
    ○段第1083之6、1083之7、1083之8地號土地上之薇風大道
    編號Ｆ１、Ｆ２、Ｆ３（門牌號碼台中市○○區○○路473
    號至475號）之房地（下稱系爭房地），總價新台幣（下同
    ）3,500萬元。伊於購買系爭房地初始，即向被上訴人言明
    該系爭房地係為開設診所使用，應符合法令規定，附建防空
    避難設備或停車空間，並要求裝設電梯供求診病患使用，被
    上訴人亦配合伊之要求，依法辦理變更設計，詎被上訴人於
    93 年6月15日點交系爭房地予伊後，伊向台中市衛生局申請
    核發開設診所執照，經台中市衛生局人員於93年6月28日履
    勘現場時，告知系爭建築物內有二個法定停車位空間，必須
    供停車使用，不得挪作他用，因此違反建築技術規則規定所
    應設置之法定停車位，至此伊始知被上訴人丁○○於銷售時
    ，利用伊對於建築法令不熟悉，故意隱匿在伊所購買系爭房
    地內尚有2個法定停車位之事實，致伊為將法定停車位合法
    變更為店舖使用，需另向台中市政府繳納停車空間之代金方
    式，台中市衛生局始同意核發診所執照，伊受有財產上之損
    害，自得對其請求損害賠償，又被上訴人丁○○為被上訴人
    國璽公司之法定代理人，於執行職務所加於伊之損害，被上
    訴人國璽公司應與被上訴人丁○○連帶負賠償責任。又伊向
    被上訴人購買系爭房地，建物因有法定停車位之存在，致伊
    無法為診所之正常之使用，自屬不完全給付，被上訴人國璽
    公司已非系爭房地之所有權人，故喪失繳納代金之資格，被
    上訴人自應賠償伊所受之損害，另因被上訴人明知伊購屋係
    為開設診所之用，竟又故意將法定停車位劃入建物內，致伊
    無法為診所之通常之使用，顯有減少通常效用或契約預定效
    用之瑕疵，而欠缺保證之品質，伊辦理變更停車空間相關事
    宜所產生之費用164,927元及向台中市政府繳納停車空間代
    金1,132,741元，合計損失1297,668元（原請求損失2,570,7
    35元），爰依侵權行為、不完全給付、買賣瑕疵擔保等法律
    關係提起本訴。減縮後訴之聲明：(1)被上訴人應給付上訴人
    1,297,668元及自起訴狀繕本送達被上訴人翌日起至清償日
    止，按年息百分之5計算之利息。(2)上訴人願供擔保請准宣
    告假執行。
二、被上訴人則以：被上訴人丁○○非契約當事人，又本件兩造
    買賣之系爭房地，本即一般住宅，並非專供診所之用，被上
    訴人國璽公司既未曾以之為醫療大樓或同一性質之用途對外
    要約，而兩造亦未曾就所購建物之所謂診所之用有所承擔約
    明，系爭房地堪為一般使用即為已足，能否另為診所之用，
    原不在契約預定或通常交易所應具備之義務之範圍內，自不
    能恣以無法為診所使用為由，主張被上訴人應負瑕疵擔保責
    任。開設診所並非被上訴人之契約義務，自不能徒以店舖之
    約定，即為兩造已有診所約定之認定，上訴人主張被上訴人
    故意隱匿，所售之物不完全，欠缺通常之效用，並就診所之
    效用及品質有所保證，依法自有舉證之義務。被上訴人公司
    關於停車位之設置均依法而來，則系爭房地無違法之處，被
    上訴人尚有何違約或不法侵權之可言，上訴人主張實無理由
    ；上訴人所購建物中之停車位即置於上訴人所購之主建物內
    ，為上訴人所專有，非以薇風大道建築物全體共有人之停車
    空間設計規劃，乃因薇風大道建築專案並非區分所有之建築
    類型，並無所謂將原於建築物全體所有權人所共有之其中2
    個法定停車位劃入上訴人所購買之建物內，上訴人之陳述即
    有不實。上訴人所得面積並未短少，車位之效用依舊，尤其
    上訴人所購薇風大道原本規劃之3戶應設置3個停車位，因上
    訴人情商變更，應上訴人之要求，儘可能擴大容積效率，俾
    使充分利用，經上訴人與建築師敲定之結果，以致減少至2
    個車位即可，如此一來，經濟效用大為增加，空間使用更為
    靈活，依系爭契約書第10條規定，買受人雖非不得請求室內
    格局變更，但以合於上開規定之情況為限，法定停車位問題
    既不在室內格局變更之列，自不能徒以其主觀目的無法實現
    為由，責成被上訴人承擔違約或給付不完全責任等語，資為
    抗辯。答辯之聲明：(1)駁回上訴人之訴及假執行之聲請。(2)
    如受不利判決，願供擔保請准宣告免為假執行。
三、原審判決上訴人敗訴，上訴人上訴之聲明：(1)原判決廢棄；
    (2)被上訴人應連帶給付上訴人1,297,668元及自起訴狀繕本
    送達被上訴人翌日起至清償日止，按年息百分之5計算之利
    息。被上訴人答辯之聲明：(1)駁回上訴及假執行之聲請；(2)
    如受不利判決，願供擔保請准宣告免為假執行。
四、上訴人主張其於92年3月14日與被上訴人國璽公司簽訂系爭
    房屋預定買賣契約書，向其購買所投資興建坐落台中市○○
    區○○段第1083之6、1083之7、1083之8地號土地上之薇風
    大道編號Ｆ１、Ｆ２、Ｆ３之系爭房地，總價3,500萬元，
    約定上訴人為開設診所使用，被上訴人應配合依法辦理變更
    設計，嗣被上訴人於93年6月15日點交系爭房地予上訴人後
    ，於申請核發開設診所執照時，因系爭房地建築物內有2個
    法定停車位空間，必須供停車使用，不得挪作他用，違反建
    築技術規則規定所應設置之法定停車位，致上訴人為將法定
    停車位合法變更為店舖使用，需另向台中市政府繳納停車空
    間之代金方式，台中市衛生局始同意核發診所執照，上訴人
    受有辦理變更停車空間相關事宜所產生之費用164,927元及
    向台中市政府繳納停車空間代金1,132,741元，合計1,297,6
    68元損害之事實，業據其提出房屋預定買賣合約書、法律事
    務所函、訂購房屋預約單、上訴人之書面資料、設計師丙○
    ○手繪之診所平面圖、建築師甲○○繪製之建築平面圖、簽
    名確定之一樓平面圖、銷售廣告傳單、變更使用執照申請書
    、臺中市政府自行收納款項統一收據及台中市衛生局收據均
    影本等件為證，堪信為真實。
五、上訴人主張因伊不知系爭房地建築物內劃有法定停車位2個
    ，致系爭房地於交付時未能立即供為診所之用，與兩造原約
    定之買賣條件不符，伊受有財產上損害，被上訴人自應予賠
    償等語；被上訴人則以伊未曾保證系爭房地可供開設診所之
    用，變更為診所使用此乃上訴人二次施工問題等語置辯。上
    訴人係依據侵權行為、不完全給付、買賣瑕疵擔保等法律關
    係而為請求，是本件兩造爭執之事項厥為：系爭房地建築物
    內劃有二個法定停車位，致交付後上訴人未能立即供為診所
    之用，此項事實及系爭房屋倘欲供作診所之用，尚需辦理變
    更，或繳納停車空間之代金情事，被上訴人就此有無據實告
    知上訴人，並違反公平交易法規定之情形？
六、經查：
  （一）上訴人買受系爭房地之初言明為供開設診所之用，此由
        兩造提出往來變更設計圖、裝設電梯過程及日期等情即
        明，上訴人託證人丙○○繪製系爭房地建物內診所平面
        格局之草圖（見原審卷第85頁）送建築師之日期為93年
        4月8日，而建築師提供確認之一樓平面圖係93年4月16
        日（見原審卷第86頁），該提供上訴人確認之平面圖未
        載有法定停車位情事，而被上訴人委請建築師作第四次
        設計變更，其送件日期係93年3月11日（見原審卷第64
        頁），該次設計圖載有法定停車位之配置，此為兩造於
        本院言詞辯論時所不爭，顯見上訴人未傳真送被上訴人
        建築師作診所室內格局設計草圖前，建築師即已送件作
        變更設計，且觀之被上訴人委請徐鼎賢律師所發之律師
        函自承：「邱君自始即表明其所購不動產欲供『診所』
        營業使用，是需有電梯設備方便營運，於是，本公司及
        負責人丁○○先生為此，竭力配合．．．」等語（見原
        審卷第30頁），再參酌證人丙○○為提供診所之平面設
        計圖，以供建築師繪圖，曾於93年4月8日僅以手繪診所
        平面圖草稿交給建築師，足徵上訴人買受系爭房屋之初
        係欲供診所之用，而被上訴人承諾將系爭房地變更設計
        並配合上訴人得作診所之用甚明。證人丙○○證稱：「
        （問：建設公司要申請建築執照，有無要上訴人乙○○
        提供診所之平面設計圖給建築師繪圖？）有的，是我畫
        圖的。當初說平面要規劃作診所，建設公司可以配合我
        們這邊。」、「（問：妳那時候有替上訴人乙○○來畫
        診所之平面設計圖提供給建築師？）是的。」、「（這
        張診所之平面設計圖是否有考慮停車位的問題？）他沒
        有跟我說，我們也沒有討論到。」（見本審卷第40頁以
        下），是就2個法定停車位劃在系爭房地建物內之事，
        被上訴人未曾告知上訴人，可以認定。
  （二）又本院向台灣台中地方法院檢察署（下稱台中地檢署）
        調閱94年度偵字第22號偵查卷，被上訴人公司之業務經
        理廖振甫於偵查庭具結證述：「（問：當初是否有給告
        訴人〈即上訴人乙○○〉承諾說要當診所？）買賣前就
        有說要設立診所，公司會協力配合，但是有無訂立在契
        約書裡我忘了．．．我只記得當初乙○○說要當診所，
        請公司配合，．．．公司會配合是只會預先跟客戶說好
        ，然後預留，因為這是預售屋，我們簽約是在還沒動工
        前就簽了，．．．所以蓋房子之初，就大概知道客戶之
        需求是什麼，．．．這部分有陳報給被告〈即被上訴人
        丁○○〉」、「（問：有無看過告證五〈指上訴人要作
        診所之用之室內規劃需求〉？）有，乙○○先傳真給我
        們，時間是簽約之前，作為銷售條件之一」等語（見上
        開台中地檢署偵查卷第59、61頁）。被上訴人「丁○○
        」亦於上開偵查庭供述：「（問：買房子你有無接洽？
        ）是快要成交時，他們來跟我談價錢。」、「（問：你
        知道他們是要開診所嗎？）他們有說要重新打通當診所
        ，．．．。」、「（問：〈提示告訴人給被告之傳真〉
        有何意見？）他有傳真給我，．．．所以我知道他是要
        開診所。」等語（見同偵查卷第42、43頁），顯然被上
        訴人國璽公司知悉上訴人購買之系爭建物必須可供診所
        使用，且確實承諾系爭建物可供診所使用，而負有契約
        給付及保證義務。
  （三）被上訴人國璽公司辯稱兩造未曾就系爭建物可供診所之
        用有所承擔約明，亦無於合約書內保證系爭房地係供診
        所之用，則被上訴人交付之房地堪為一般住家、店舖等
        使用為以足，能否供診所之用，原不在契約預定或通常
        交易所應具備之義務範圍之內云云，顯與上開事證不符
        ，倘買賣之系爭房屋未能供診所之用，則與兩造當初數
        次變更設計及要求裝設電梯之目的不合，是被上訴人之
        抗辯，尚難採信。
  （四）再查兩造簽約時，被上訴人並未告知上訴人系爭建物內
        已有停車位之配置，被上訴人亦未曾交付劃有停車位之
        設計圖供上訴人閱覽，上訴人無從知悉系爭建物劃有法
        定停車位之事實：
    １、被上訴人丁○○於上開偵查庭供述：「．．．建照圖有
        車位，但是一般業者都不會給消費者看．．．」等語（
        見同偵查卷第61頁第1行），證明被上訴人於「訂立契
        約時」並未提供劃有法定車位之建築圖給上訴人閱覽，
        上訴人自無知悉系爭建築物內劃有法定停車位情事。
    ２、證人即被上訴人國璽公司之業務經理廖振甫雖於上開偵
        查庭先證稱：「（問：當時有無告知乙○○停車位的事
        ？）有，在買賣之前有講，．．．我跟他說是三戶二個
        ，沒有其他人有聽到我跟乙○○說法定停車位的事」，
        後又證稱：「（問：跟乙○○講法定停車位時哪些人在
        場？）我、乙○○及業務陳麗芬」云云（見同偵查卷第
        60頁第11、12行、第61頁第16、17行），既然證人表示
        業務陳麗芬當時在場，又如何言並無其他人聽聞證人向
        乙○○說法定停車位之事？證人上開證詞前後矛盾，顯
        有瑕疵，故其證述簽約前有告知法定停車位乙事，並非
        可採。
    ３、又被上訴人丁○○雖於偵查庭時辯稱建築師有告知上訴
        人停車位乙事，既為上訴人否認，且與證人即建築師甲
        ○○所證述不符，復與前述偵查卷證人即業務經理廖振
        甫所述供診所之用為本件銷售之買賣條件之一等情不合
        。即令建築師嗣後有告知，上訴人主張此亦為簽約後之
        事，並無礙於簽約時被上訴人所為之保證。況建築師甲
        ○○非買賣契約之當事人，且其於本院到庭證稱：「（
        問：被上訴人國璽公司有告訴上訴人乙○○必須要辦理
        前開這些手續，因有法定停車空間存在，要開診所還要
        去做一些變更動作？）我不曉得。」、「（問：被上訴
        人國璽公司與上訴人乙○○間買賣之細節內容，你知道
        嗎？）我不知道」等語（分見本院卷第54頁第8列、第
        16列），顯見證人甲○○及被上訴人國璽公司並未就系
        爭建築物內劃有二個法定停車位，及系爭房屋倘欲供作
        診所之用，尚需辦理變更，或繳納代金情事據實告知。
        故被上訴人國璽公司應負契約之債務不履行責任。至於
        證人甲○○證述本件系爭房地停車位幾乎全部要設置在
        屋內，且必須設置乙節，因其係受被上訴人委託辦理本
        件設計及監造建築案之人，且與其先前所述法定停車位
        可移出外面（見本院卷第56頁第5行）等語矛盾，是此
        部分之證詞，顯偏頗被上訴人，自不能採信。
  （五）另配置法定停車位之規定，係申請建造執照時法律所課
        予被上訴人之義務，就本件而言上訴人買受重點在於系
        爭建物可供診所之用，至停車位如何之配置，並非系爭
        契約之目的。茲說明如下：
    １、就兩造92年3月14日所簽之「房屋預售買賣合約書」之
        實質內容觀之，並未有上訴人購買停車位之約定。又合
        約書附件（四）房屋平面圖，其中壹樓平面圖，全區均
        註明「店鋪」，並無停車位之附記；合約書附件（五）
        房屋全區配置圖，上訴人所購買之F1、F2、F3，並未有
        停車位之配置，與F5-F13、F15均有停車位之配置不同
        ；附件（六）建材與設備說明，【地坪】《店舖區》一
        、壹樓室內：鋪設80×80公分鏡面石英磚，亦未有停車
        位材質之相關約定。準此，依兩造之約定，系爭建物一
        樓應全部為「店鋪」，而不應包含車位。
    ２、本件系爭建物坐落於台中市○○區○○段1083-6、7 、
        8等地號土地上，依「變更台中市都市計畫（福安里附
        近）細部計畫（第一次通盤檢討）」（91年7月1日依「
        府工都字第0910094115號」函公布發布實施）之規定系
        爭建物乃坐落於上開細部計畫之範圍內，故系爭建物建
        造執照之申請自應依上開細部計畫之規定辦理。又系爭
        建物土地使用區分為「第三種住宅區」，此有證人甲○
        ○於94年11月4日於本院證述在卷（見本院卷第55頁第5
        列）。依上開要點關於「停車空間」之規定，第一種住
        宅區每戶至少附設停車位一個。除第一種住宅區以外之
        住宅區，其住宅使用建築物應附設停車空間，按以每達
        150平方公尺之樓地板面積，需設置一個停車位計算，
        其餘部分超過75平方公尺，需增設一個停車位，此有表
        3「土地使用分區管制要點」修正後第8條第1、3款在卷
        可查（見本院卷第70頁以下）。準此，土地使用區分為
        第3種之住宅區，並非每戶至少需附設一個法定停車位
        。被上訴人辯稱上訴人對於每一新建房屋均需附設法定
        停車位之法令規定，不能諉為不知，上開停車位既依法
        設置，則上訴人自行繳納代金變更用途，非損害云云，
        即不可採。
    ３、又證人甲○○於本院到庭證稱：「（問：法令是不是有
        特別規定，本件停車空間一定要設在屋子裡面？）沒有
        特別規定。看規劃型態，有開發地下室就設立在地下室
        ，如果沒有開發地下室有空地就可以設立在空地．．．
        」等語（見本院卷第55頁第23列以下），既然本件之車
        位法令沒有特別限制必須設置於屋內，上訴人又如何知
        道屋內會有停車位？又證人另證稱：「．．．乙○○有
        二個停車位，以他的面積本要設至三個車位，因有部分
        摻到別人那裡去」等語（見同卷第57頁第1列以下），
        既然其中一個停車位上訴人可以不購買，即表明停車位
        購買與否，上訴人有選擇之權利，而被上訴人尚得任意
        在全棟建物內調整，亦得不配置在上訴人買受之系爭建
        物內。因此，兩造既未就停車位之購買乙事有所約定，
        上訴人自無接受之必要，況且，上訴人任意將停車位規
        劃在上訴人購買之屋內，在辦理變更及繳納停車空間代
        金前，該部分無法供診所使用，被上訴人亦未告知，自
        須負不完全給付及物之瑕疵擔保責任。
    ４、再依證人李昌澤建築師於原審證述：「停車位一般是在
        地下室，但是依照法規只有規定比例，沒有位置之限制
        。依照本件，位置在哪裡都是建設公司自己規劃的。在
        申請建照時，所有的車位性質都已經確定，但事後可以
        變更」等語（見原審卷第112頁第6行），因此，即令兩
        造簽約時，被上訴人已取得建造執照，並已規劃停車位
        ，然被上訴人於簽約時既然保證上訴人所購之系爭建物
        可供診所使用，被上訴人非不能事後變更建造執照，以
        符合兩造契約之意旨，被上訴人捨此不為，即有不完全
        給付或物之瑕疵之情形。
七、又被上訴人於銷售房屋時既保證可配合上訴人之需求，將系
    爭建物規劃供診所使用，有如前述，上訴人基於上開保證始
    買受系爭房地，上訴人依約繳交期款後，卻置上開保證不予
    理會，亦有違公平交易法（詳如後述），雖然被上訴人公司
    總經理蔡水濱、昌捷營造公司歐陽志成、建築師甲○○及上
    訴人等人有就系爭建物一樓診所平面圖之繪製進行協商，惟
    事實上被上訴人故意未履行兩造之約定，而將兩個停車位仍
    歸入上訴人購買之系爭建物內，因此減少上訴人診所可使用
    之合法空間，被上訴人於簽訂契約時既然已知建築執照規劃
    有法定停車位，竟刻意隱瞞事實，仍承諾系爭房地將配合供
    為診所之用，卻又未實現，被上訴人公司應負債務不履行責
    任。至於上訴人請求被上訴人丁○○連帶給付部分，因本件
    買賣契約存在於被上訴人國璽公司與上訴人之間，被上訴人
    丁○○非本件買賣契約當事人，此有房屋預定買賣合約書一
    件在卷可稽，且上訴人另告訴被上訴人丁○○詐欺乙案，認
    系爭建物內之法定停車位為上訴人所專有，非以薇風大道建
    築物全體共有人之停車空間設計規劃，乃因薇風大道建築專
    案並非區分所有之建築類型，並無所謂將原建築物全體所有
    人所共有之其中2個法定停車位劃入上訴人所購買之系爭建
    物內等由，經台中地檢署以本件屬民事債務糾葛，而為不起
    訴處分在案，業經本院調閱上開詐欺案卷審認無訛，被上訴
    人丁○○所為既無不法，並非以詐術詐騙上訴人，自無所謂
    故意或過失侵權行為。又出賣人為被上訴人國璽公司，自無
    被上訴人丁○○應負債務不履行或瑕疵擔保責任情事，此部
    分上訴人之請求為無理由，應予駁回。
八、被上訴人國璽公司雖稱被上訴人未就診所之用有所承擔約明
    ，亦無於合約書內保證系爭房地係供診所之用，則被上訴人
    交付之房地堪為一般住家、店舖等使用為以足，能否供診所
    之用，原不在契約預定或通常交易所應具備之義務範圍之內
    ，並無上訴人所指「物之瑕疵」及「不完全給付」之情形云
    云。惟按建築業者因對市場供需及對消費者需要，欲就建物
    已出售或未售出部分變更原設計以增加銷售戶數之商機固非
    不可，然已買受之人就此所不知增減停車位，致不能立即為
    約定特定用途（如診所）之用即非無損害，自應通知買受人
    ，若建築業者未通知原買受人，並給予表示同意、解除契約
    、減少價金、或其他和解措施之選擇，即逕自就系爭建物隱
    瞞或變更消費者所不知之法定停車位等變更設計與配置，以
    增加銷售戶數，使原買受人無從選擇而不得不接受，顯有憑
    恃其已收受價金等優勢地位，而為影響交易秩序之顯失公平
    行為，自違公平交易法第24條之規定，應推定為有過失。本
    件上訴人主張買受系爭房地而被劃定法定停車位之事實從未
    被告知，依新訴訟標的理論，其已陳述之事實及聲明，與其
    主張之訴訟標的法律關係有關，本院自得斟酌該事實，被上
    訴人國璽公司於買賣之初即未依上訴人之需求，配合規劃為
    診所目的，卻將2個法定停車位劃入上訴人所購買之建物內
    ，且未告知上訴人法定停車位存在及若要將上開法定停車位
    合法變更為診所使用，則需另行支付停車空間之「代金」計
    1,132,741元予台中市政府，自有違公平交易法第24條情事
    ，上訴人受有財產上之損害至明；又被上訴人公司未依約提
    供合於診所使用之建物，致上訴人無法為診所之正常使用，
    自屬不完全給付，並應負瑕疵擔保責任，又被上訴人公司已
    非系爭建物之所有權人，業失繳納上開代金之資格，而喪失
    補正之權利，上訴人因委託建築師辦理停車空間變更事宜所
    產生之費用計164,927元，此有被上訴人形式上之真正不爭
    執之費用明細及建築師收費收據、請款單均影本等件在卷可
    稽（見原審卷第140頁第9行及第143至147頁），上開費用加
    計變更停車位繳納之代金1,132,741元，共計1,297,668元（
    即164,927＋1,132,741）；上訴人依民法第227條第1、2 項
    、第226條第1項及物之瑕疵擔保之規定，請求被上訴人國璽
    公司賠償上開費用之損害，於法有據，應予准許；至其餘部
    分之請求，為無理由，不應准許。
九、綜上所述，上訴人主張被上訴人國璽公司承諾後，隱匿法定
    停車位之事實，致上訴人非支付代金則無法為診所之正常使
    用，造成上訴人財產上之損害為可採，被上訴人自應負不完
    全給付及物之瑕疵擔保責任；被上訴人抗辯伊未曾保證可供
    診所使用，此為上訴人二次施工問題，自不負賠償責任為無
    可取。從而，上訴人本於民法第227條第1、2項、第226條第
    1項及物之瑕疵擔保責任等規定，請求上訴人國璽公司給付
    上訴人壹佰貳拾玖萬柒仟陸佰陸拾捌元，及自起訴狀繕本送
    達翌日即93年8月13日起，至清償日止，按週年利率百分之5
    計算之利息，為有理由，應予准許；其餘部分之請求為無理
    由，應予駁回。又本件判決後即告確定，自毋庸依兩造聲請
    供擔保宣告假執行或免為假執行之必要。原審就上開應准許
    部分為上訴人敗訴之判決，尚有未洽。上訴意旨指摘原判決
    不當，求予廢棄改判，為有理由，爰由本院予以廢棄改判，
    如主文第2項所示，至其餘部分原審為上訴人敗訴之判決於
    法並無違誤，上訴意旨指摘原判決不當，求予廢棄改判，為
    無理由，應駁回其上訴。
十、兩造其餘攻擊防禦方法與判決之結果不生影響，自無庸一一
    論究，併此敘明。
十一據上論結，本件上訴為一部有理由，一部無理由，依民事訴訟
  法第450條、449條第1項、第79條、第78條，判決如主文。
中    華    民    國    95    年    1     月    4     日
                      民事第六庭審判長法  官  林陳松
                                      法  官  鄭金龍
                                      法  官  王重吉
以上正本係照原本作成。
不得上訴。
                                      書記官  紀美鈺
中    華    民    國    95    年    1     月    6     日
                                                      Ｈ

司法院資訊處製作；財團法人民間司法改革基金會備份。
